【裁判字號】    98,交簡上,215
【裁判日期】    981116
【裁判案由】    公共危險
【裁判全文】
臺灣板橋地方法院刑事判決           98年度交簡上字第215號
上  訴  人
即  被  告  乙○○
上列被告因公共危險案件，不服本院於中華民國98年8 月24日所
為98年度交簡字第4580號刑事簡易第一審判決（聲請簡易判決處
刑案號：98年度速偵字第4242號），本院管轄第二審之合議庭判
決如下：
    主  文
上訴駁回。
    事  實
一、乙○○明知服用酒類或其他相類之物，不能安全駕駛動力交
    通工具者，不得駕駛動力交通工具，竟於民國98年7 月26日
    凌晨2 時50分許，在位於臺北縣三重市○○○路之友人住處
    飲酒後，於已達不能安全駕駛動力交通工具之狀態下，仍駕
    駛車牌號碼VG3-737 號輕型機車，欲返回其位於臺北縣三重
    市○○○街108 號住處。嗣於同日凌晨2 時57分許，行經臺
    北縣三重市○○○路165 巷口時，為警攔查並當場對其為呼
    氣酒精濃度測試，測得呼氣後所含酒精成分達每公升0.90毫
    克，因而查悉上情。
二、案經臺北縣政府警察局三重分局移送臺灣板橋地方法院檢察
    署檢察官偵查後聲請以簡易判決處刑。
    理  由
一、本判決後開所引用被告乙○○以外之人於審判外之陳述（包
    括書面陳述），固屬傳聞證據，惟公訴人及被告就該等審判
    外陳述之證據能力，於本案言詞辯論終結前均未聲明異議。
    本院審酌該等證據資料製作時之情況，並無違法不當及證明
    力明顯過低之瑕疵，亦認為以之作為證據應屬適當，依刑事
    訴訟法第159 條之5 規定，認該等證據資料均有證據能力。
二、訊據被告固坦承其於前開時地飲用啤酒之事實，惟否認有何
    公共危險之犯行，辯稱：伊並未騎乘機車，當天伊與數位友
    人一同聊天喝酒，凌晨2 時許欲返回住處，一位未喝酒之友
    人阿國要載送伊返家，因為阿國說要先上廁所，故伊先出外
    發動機車，並坐在機車上抽煙等候，剛好有兩名員警停下查
    伊證件，聞到伊身上有酒味，即指稱伊酒後駕車，惟伊實無
    酒後駕車之行為等語。經查：
(一)、前揭犯罪事實，業據被告於警詢及偵訊時自白不諱，本件警
    員查獲被告酒後駕車之經過，亦據證人即員警甲○○到庭具
    結證述：98年7 月26日凌晨2 時許，伊與另一名員警巡邏經
    過臺北縣三重市○○○路，見到被告騎乘輕型機車自渠等斜
    前方經過渠等面前，有搖晃現象，不是很穩，伊等就開始追
    被告，感覺被告應該有發現渠等在追他，因為被告有往後看
    ，伊等追了至少50公尺以上之距離，在中正北路165 巷口追
    上被告，並將巡邏機車停在被告面前，被告馬上將機車熄火
    ，假裝坐在上面，渠等對被告進行盤查動作，發現被告滿身
    酒氣，即依照規定實施酒精測試，被告當時態度不是很友善
    ，渠等向被告表示如果不配合，會直接開拒絕酒精測試的罰
    單，隔了大約1 、20分鐘被告才願意作酒精測試，因為被告
    測得之酒精濃度為每公升0.90毫克，故渠等將被告帶回派出
    所製作筆錄，筆錄內容均係依照被告所述記載等情綦詳（見
    本院98年10月29日審判筆錄），而證人甲○○與被告間素不
    相識，並無任何怨隙，證人甲○○衡情當無設詞攀誣被告之
    理，其所言應堪採信。此外，復有酒精測定紀錄表、刑法第
    185 條之3 案件測試觀察紀錄表（載明被告駕駛有蛇行、車
    身搖擺不定、轉彎半徑過大或過小等駕駛操控力欠佳情形）
    、汽機車駕駛人酒後生理協調平衡檢測紀錄表及臺北縣政府
    警察局舉發違反道路交通管理事件通知單各1 紙附卷可參，
    俱足徵被告於警詢、偵查中自白與事實相符。而參酌德國、
    美國之認定標準，駕駛人之酒精濃度呼氣已達每公升0.55毫
    克或血液濃度達百分之0.11以上，肇事率為一般正常人之10
    倍，應認為已達不能安全駕駛之標準（法務部88年5 月18日
    88年度法檢字第1669號函參照）。本件被告經查獲後，其呼
    氣酒精濃度為每公升0.90毫克乙節，有前揭酒精測定紀錄表
    1 紙附卷可稽，顯已逾上述不能安全駕駛之標準，被告公共
    危險之犯行至為明確。
(二)、被告於本院審理中固改口否認犯罪，並以前詞置辯，惟被告
    係因駕車不穩，方於行駛中為警攔查之事實，業經證人甲○
    ○證述歷歷如前。且依被告所辯，其於案發時既係於友人住
    處樓下等候友人騎乘機車搭載其返家，何以其於為警攔查時
    ，未當場表明此情，並請警員立即上樓向友人求證，嗣於警
    詢、偵查中，亦未有隻字片語提及此節，反均坦承其確有酒
    後駕車之行為無訛，此顯與常情不符。再其於本院審理中雖
    翻異前詞，然其迄於本案辯論終結前，均未能提出其所稱友
    人之姓名年籍等相關資料供本院查證，益見其所辯上情，顯
    係事後卸責之詞，無足採信。另被告請求調閱案發時之現場
    監視錄影帶部分，因本件被告行駛之路線並無監視器，此據
    證人甲○○本院審理中證述甚明，此部分之證據自屬不能調
    查，故無調查之必要，附此敘明。
(三)、綜前，本件事證明確，被告犯行洵堪認定。
三、核被告所為，係犯刑法第185 條之3 服用酒類，不能安全駕
    駛動力交通工具而駕駛罪。原審以被告犯罪事證明確，適用
    刑事訴訟法第449 條第1 項前段、第3 項、第454 條第2 項
    ，刑法第185 條之3 、第41條第1 項前段，刑法施行法第1
    條之1 之規定，並審酌被告前已有酒後駕車之公共危險前科
    ，素行不佳，有臺灣高等法院被告前案紀錄表附卷可憑，其
    明知酒精成分對人之意識能力具有不良影響，酒後駕車對一
    般往來之公眾及駕駛人自身皆具有高度危險性，既漠視自己
    安危，尤罔顧公眾安全，而於服用酒類後之呼氣酒精濃度達
    每公升0. 90 毫克，已處於不能安全駕駛之狀態，仍駕駛機
    車於道路上行駛，危害公眾行車安全，暨犯罪後之態度等一
    切情狀，量處有期徒刑3 月，並諭知易科罰金之折算標準，
    經核認事用法均無違誤，量刑亦稱妥適，被告上訴意旨否認
    犯罪，並無理由，應予駁回。
據上論斷，應依刑事訴訟法第455 條之1 第1 項、第3 項、第
368 條，判決如主文。
本案經檢察官陳姿雯到庭執行職務。
中    華    民    國    98    年    11    月    16    日
                  刑事第二十庭  審判長法  官  邱景芬
                                      法?官  廖怡貞
                                      法?官  吳佳穎
以上正本證明與原本無異
不得上訴。
                                書記官  黃炎煌
中    華    民    國    98    年    11    月    16    日
附錄本案論罪科刑法條全文：
服用毒品、麻醉藥品、酒類或其他相類之物，不能安全駕駛動力
交通工具而駕駛者，處1 年以下有期徒刑、拘役或科或併科15萬
元以下罰金。


司法院資訊處製作；財團法人民間司法改革基金會備份。
